臺灣屏東地方法院刑事判決　　　　　　　100年度訴字第565號
公　訴　人　臺灣屏東地方法院檢察署檢察官
被　　　告　謝茂村
上列被告因違反毒品危害防制條例案件，經檢察官提起公訴（10
0 年度毒偵字第866 號），本院判決如下：
    主  文
謝茂村施用第一級毒品，累犯，處有期徒刑拾月。
    事  實
一、謝茂村於民國94年間因施用毒品案件，經本院以94年度毒聲
    字第95號裁定送勒戒處所觀察、勒戒後，因認有繼續施用毒
    品之傾向，經本院以94年毒聲字第357 號裁定令入戒治處所
    施以強制戒治，而於95年2 月9 日因戒治期滿執行完畢，並
    經臺灣屏東地方法院檢察署檢察官以95年度戒毒偵字第10號
    為不起訴處分確定。復於前開強制戒治執行完畢釋放後5 年
    內之96年間，因施用毒品案件，經本院以96年度訴字第1102
    號判處有期徒刑1 年確定；又於97年間因施用毒品案件，經
    本院以97年度訴字第160 、512 號判處有期徒刑1 年( 共2
    罪) 、8 月，並定應執行有期徒刑2 年6 月，嗣經臺灣高等
    法院高雄分院以97年度上訴字第1012號撤銷原判決，改判處
    有期徒刑1 年、8 月，並定應執行有期徒刑1 年4 月確定；
    再於97年間因施用毒品及贓物案件，經本院以97年度訴字第
    490 號、97年度簡字第1290號分別判處有期徒刑10月、3 月
    確定；上開4 案嗣經本院以97年度聲字第1576號裁定應執行
    有期徒刑3 年確定，於99年5 月25日因縮刑期滿假釋出監，
    交付保護管束，迄於99年11月21日因假釋未經撤銷以執行完
    畢論。詎其明知海洛因係毒品危害防制條例第2 條第2 項第
    1 款所定之第一級毒品，不得非法持有、施用，竟基於施用
    第一級毒品之犯意，於100 年2 月8 日上午9 時許，在其位
    於屏東縣高樹鄉○○村○○路19號之住處，以將海洛因摻水
    稀釋水置於針筒後注入體內之方式，施用第一級毒品海洛因
    1 次。嗣於100 年2 月12日上午9 時許，因其為毒品列管人
    口經警通知驗尿，復經徵得其同意後採尿送驗，檢出呈海洛
    因代謝後之嗎啡陽性反應，始查悉上情。
二、案經屏東縣政府警察局里港分局報告臺灣屏東地方法院檢察
    署檢察官偵查起訴。
    理  由
壹、程序部分：
    按被告以外之人於審判外之陳述，雖不符刑事訴訟法第159
    條之1 至第159 條之4 之規定，而經當事人於審判程序同意
    作為證據，法院審酌該言詞陳述或書面陳述作成時之情況，
    認為適當者，亦得為證據。當事人、代理人或辯護人於法院
    調查證據時，知有第159 條第1 項不得為證據之情形，而未
    於言詞辯論終結前聲明異議者，視為有前項之同意，刑事訴
    訟法第159 條之5 第1 項、第2 項分別定有明文。查本案判
    決所引用具傳聞性質之各項證據資料，業經本院於審判期日
    依法踐行調查證據程序，被告就上開證據之證據能力均未爭
    執( 見本院卷第31、53頁背面) ，且於言詞辯論終結前亦未
    聲明異議，本院復審酌該等書面陳述作成時之情況，並無不
    宜作為證據之情事，且本院認為以之作為本件論罪之證據，
    均與待證事實具有相當關聯性，作為本案之證據亦屬適當，
    是依上開規定，堪認該等證據，均具有證據能力。
貳、認定犯罪事實所憑之證據及理由：
一、上揭犯罪事實，業據被告謝茂村於本院審理中坦承不諱( 見
    本院卷第55頁正面及背面) ，又被告為警所採集之尿液檢體
    ，經送臺灣檢驗科技股份有限公司( 下稱臺灣科技公司) 檢
    驗，其結果亦呈有海洛因代謝後之嗎啡陽性反應，有臺灣科
    技公司100 年3 月7 日編號KH/2011/00000000號濫用藥物尿
    液檢驗報告1 份在卷可稽( 見警卷第9 頁) ；另經本院將前
    揭被告為警所採集之尿液檢體，再次送請高雄醫學大學附設
    中和紀念醫院( 下稱高醫紀念醫院) 進行檢驗，其結果仍呈
    有海洛因代謝後之嗎啡陽性反應，有高醫紀念醫院100 年8
    月15日報告編號00000-000 、0000-000號濫用藥物尿液檢驗
    報告各1 份在卷足稽( 見本院卷第47、48頁) ，復有列管毒
    品人口尿液檢體採集送驗紀錄表、屏東縣政府警察局里港分
    局查獲涉嫌毒品危害防制條例案尿液初步檢驗結果報告表、
    列管人口基本資料查詢各1 份、被告之尿液檢體初步檢驗呈
    毒品反應照片4 張附卷可佐( 見警卷第8 、10至12、15、16
    頁) ，足徵被告上開任意性之自白核與事實相符，應堪採信
    。是本案事證已臻明確，被告謝茂村前開施用第一毒品海洛
    因之犯行，洵堪認定。
二、核被告謝茂村所為，係犯毒品危害防制條例第10條第1 項之
    施用第一級毒品罪，其於施用第一級毒品海洛因前持有第一
    級毒品海洛因之低度行為，已為其後施用第一級毒品海洛因
    之高度行為所吸收，應不另論罪。又被告有如前揭事實欄所
    載之有期徒刑執行完畢之前科紀錄，有前開臺灣高等法院被
    告前案紀錄表1 份在卷可查，其於有期徒刑執行完畢後，5
    年以內故意再犯本件有期徒刑以上之罪，為累犯，應依刑法
    第47條第1 項之規定，加重其刑。爰審酌被告施用毒品，不
    僅足以戕害其個人身心，且極易滋生其他犯罪，惡化治安甚
    重，嚴重損及公益，而被告前經觀察勒戒及強制戒治等程序
    助其戒除毒品，並經法院判處罪刑後，仍再次為本件施用毒
    品犯行，顯見其不思悔改，自制力亦顯不佳，惟念及其於犯
    罪後於本院審理中已知坦認犯行，業如前述，犯後態度尚可
    ，且其施用毒品行為僅係戕害一己身心健康，並未危害他人
    ，暨衡及其素行、智識程度、生活狀況等一切情狀，量處如
    主文所示之刑。
據上論斷，應依刑事訴訟法第299 條第1 項前段，毒品危害防制
條例第10條第1 項，刑法第11條前段、第47條第1 項，判決如主
文。
本案經檢察官王光傑到庭執行職務。
中    華    民    國   100    年    12    月    21    日
                  刑事第三庭    審判長法  官  楊宗翰
                                      法  官  黃姿育
                                      法  官  許瑜容
以上正本證明與原本無異。
如不服本判決，應於收受本判決送達後10日內向本院提出上訴書
狀，其未敘述上訴理由者，並得於上訴期滿後20日內向本院補提
理由書狀（均須按他造當事人之人數附繕本）「切勿逕送上級法
院」。
中    華    民    國   100    年    12    月    21    日
                                      書記官  龔惠婷
附錄本判決論罪科刑法條全文：
毒品危害防制條例第10條
施用第一級毒品者，處6 月以上5 年以下有期徒刑。
施用第二級毒品者，處3 年以下有期徒刑。